【裁判字號】    99,訴,171
【裁判日期】    990510
【裁判案由】    貪污治罪條例等
【裁判全文】
臺灣高雄地方法院刑事判決               99年度訴字第171號
公  訴  人  臺灣高雄地方法院檢察署檢察官
被      告  戊○○
選任辯護人  洪錫鵬律師
上列被告因貪污治罪條例等案件，經檢察官提起公訴（98年度偵
字第21860 號），本院判決如下：
    主  文
戊○○犯詐欺取財罪，處有期徒刑參月，如易科罰金，以新台幣
壹仟元折算壹日。緩刑參年。
    事  實
一、緣周辰公司於民國97年7 月17日出口2 櫃（櫃號：GATU0000
    000 、WFHU0000000 ）境外處理之混合廢五金貨櫃（廢裸銅
    線、廢電線電纜及含油脂廢馬達感應線圈）至中國大陸，委
    託瑞盈報關行之戊○○代為辦理前述貨櫃報關事宜（報單號
    碼：BC/97/W454/2920 ）。適瑞盈報關行先向高雄關稅局前
    鎮分局線上投單後，復委請瑞江報關行之甲○○代至高雄港
    70號碼頭，會同驗貨關員己○○開櫃查驗其中一只貨櫃（貨
    櫃號碼：WFHU0000000 ）時，於櫃中發現夾藏有臺灣電力股
    份有限公司（下簡稱臺電公司）TPC 廢電纜線，依規定應陳
    報上級並要求貨主提供相關來源證明，乃要求甲○○通知周
    辰公司，將該2 只貨櫃重新過磅後提出磅單，並約略提稱發
    現臺電公司TPC 廢電纜線乙事。甲○○即將上述查驗情形告
    知戊○○，由戊○○轉告周辰公司丙○○及乙○○等人，惟
    因周辰公司無法提出來源證明，遂要求戊○○設法疏通上述
    出口報單之驗貨關員，但己○○並未答應戊○○等人要求。
    戊○○竟利用上開貨櫃暫時無法出關之期間，基於意圖為自
    己不法所有之犯意，以疏通海關驗貨關員協助縱放前開貨櫃
    為由，向丙○○謊稱：得以幫忙以行賄關員云云，並請丙○○向乙○○表示賄款金額為3 萬元，致使周辰公司（會計）
    乙○○等人陷於錯誤，誤以為戊○○確有行賄打點，遂於翌
    日（即97年7 月18日）在周辰公司交付3 萬元予戊○○而得
    逞。
二、案經法務部調查局航業調查處高雄調查站報請臺灣高雄地方
    法院檢察署檢察官偵察起訴。
    理  由
一、按被告以外之人於審判外之陳述雖不符刑事訴訟法第159 條
    之1 至之4 等4 條之規定，而經當事人於審判程序同意作為
    證據，法院審酌該言詞陳述或書面陳述作成時之情況，認為
    適當者，得為證據。刑事訴訟法第159 條之5 第1 項定有明
    文。查證人乙○○、己○○、甲○○、丙○○分別於調查詢
    問及檢察官偵訊中所為之陳述，及本判決後述所引用之傳聞
    證據，其性質雖屬傳聞證據，但當事人於本院調查證據時均
    已明知，且於本院審理時均未聲明異議，即視為同意作為證
    據；而本院審酌上開證據與本案犯罪事實具有關連性且無不
    當取得之情形，認為以之作為本案之證據亦屬適當，揆諸前
    開規定，上開證人之證言及書證均應具有證據能力。
二、上開事實，業據被告戊○○於本院審理中坦承不諱，核與證
    人乙○○、己○○、甲○○、丙○○等人分別於調查詢問及
    檢察官偵訊中證述情節相符，並有周辰公司現金簿（95.1~
    98.6）【調卷第26-27 頁】、陽明海運貨櫃交接單、過磅單
    、出口貨櫃海關查驗加封清單及70號碼頭封條領用交接登記
    表【調卷P43-56】、陽明海運貨櫃裝櫃清單、交替驗收單及
    過磅單【調卷P59-64】、出口貨櫃海關查驗加封清單【調卷
    第79-81 頁】、出口貨櫃海關查驗加封清單【調卷第91-97
    頁】、出口報單（周辰公司- 同慶公司「瑞盈報關行」）【
    調卷第289-306 頁】、法務部調查局航業海員調查處搜索扣
    押筆錄等【偵13卷第20-23 頁、偵13卷第25-29 頁、偵14卷
    第13-16 頁、偵14卷第18-21 頁、偵14卷第23-26 頁、偵14
    卷第32-35 頁】在卷可稽，是被告之自白與事實相符，自堪
    採信。綜上，被告戊○○上開犯行事證明確，足以認定。
三、核被告戊○○所為，係犯刑法第339 條第1 項之詐欺取財罪
    。爰審酌被告利用職務上之機會向人誆取財物，誠屬不當；
    惟念被告詐取之金額非鉅，且犯後已坦承犯行，並與被害人
    達成和解等一切情狀，量處如主文所示之刑，並諭知如易科
    罰金以新台幣一千元折算一日之折算標準。又查被告未曾受
    有期徒刑以上刑之宣告，有台灣高等法院被告全國前案紀錄
    表一份在卷可稽，且事後亦已與被害人周辰公司達成和解，
    並返還不當所得3 萬元完畢，有和解書在卷可稽（見本院卷
    第60頁），是被告經此教訓當知警惕，應無再犯之虞，本院
    認其所宣告之刑，以暫不執行為宜，爰併予宣告緩刑3 年，
    以啟自新。
據上論斷，應依刑事訴訟法第299 條第1 項前段，刑法第339 條
第1 項、第41條第1 項、第74條第1 項第1 款，判決如主文。
本案經檢察官丁○○到庭執行職務。
中    華    民    國    99    年    5     月    10    日
                  刑事第二庭    審判長法  官  吳進寶
                                      法  官  李昆南
                                      法  官  施盈志
以上正本證明與原本無異。
如不服本判決應於收受送達後10日內向本院提出上訴書狀，並應
敘述具體理由；如未敘述上訴理由者，應於上訴期間屆滿後20日
內向本院補提理由書（均須按他造當事人之人數附繕本）「切勿
逕送上級法院」。
中    華    民    國    99    年    5     月    10    日
                                      書記官  謝宗霖
附錄法條：
中華民國刑法第339 條（普通詐欺罪）
意圖為自己或第三人不法之所有，以詐術使人將本人或第三人之
物交付者，處5 年以下有期徒刑、拘役或科或併科1 千元以下罰
金。
以前項方法得財產上不法之利益或使第三人得之者，亦同。
前二項之未遂犯罰之。

司法院資訊處製作；財團法人民間司法改革基金會備份。
